Images des répertoires du notaire Alexandre Delahaye pour l'étude XXX
Archives nationales de France
Images des répertoires du notaire Alexandre Delahaye pour l' étude XXX
15 janvier 1820-2 juin 1827
MC/RE/XXX/17-MC/RE/XXX/18, MC/RE/XXX/22
Delahaye, Alexandre; Etude XXX
3 registres
Archives nationales de France
Minutes et répertoires: la loi 2008-696 du 15 juillet 2008 relative aux archives a fixé à 75 ans à compter de la date de l'acte, ou à 25 ans à compter de la date du décès de l'intéressé si ce délai est plus bref, le délai de communication des minutes et répertoires des notaires; ce délai est porté à 100 ans à compter de la date de l'acte si le document se rapporte à un mineur (code du Patrimoine, articles L213-2, 4e d et 5e).
Autres documents de l'étude (dossiers de clients, comptabilité...): s'agissant d'archives privées, ces documents sont communicables selon les modalités fixées par le déposant ou le donateur.
Certains documents ne sont pas accessibles sous leur forme originale en raison de leur mauvais état de conservation.
Répertoires entrés aux Archives nationales en 1947
Images des répertoires de l'étude XXX
Archives de l'étude XXX
répertoire d'officier public ministériel
- Répertoire chronologique pour la période du 15 janvier 1820 au 5 juillet 1824, 15 janvier 1820 - 5 juillet 1824; MC/RE/XXX/17; Le répertoire comporte 191 feuillets et fait partie d' un registre de 201 feuillets de papier manuscrits, hauteur 35 cm x largeur 24 cm, composé de cahiers foliotés par le notaire. Le registre est en mauvais état; les ff°1 à 49 sont déreliés; il y a des taches d'encre aux feuillets 20, 52, 55, 69, 123, 155 179, 189; les feuillets: 70, 72, 109, 125, 127, 129, 138 sont déchirés.
  Ce volume contient aussi le répertoire de Charles Bordin pour la période du 24 octobre 1819 au 12 janvier 1820.
  Le répertoire contient les informations suivantes: 1. le n° de l'acte dans l'année; 2. date du jour; 3. nature de l'acte passé en brevet; 4. nature de l'acte passé en minute; 5. nom, prénom, domicile des parties, indication sur la situation et les prix des biens; 6. date d'enregistrement de l'acte; 7. droits d'enregistrement.
  Attention: seuls les actes passés en minute sont conservés; les actes mentionnés dans le répertoire comme passés en simple brevet (colonne 3) ne sont pas conservés par les notaires et ne sont donc pas versés au Minutier (ils sont remis aux clients).
  répertoire
  - Liste chronologique des actes pour la période du 15 janvier au 30 décembre 1820, 15 janvier - 30 décembre 1820; 10 v°-51 r°; 42 feuillets
  - Liste chronologique des actes pour la période du 2 janvier au 31 décembre 1821, 2 janvier - 31 décembre 1821; 51 v°-93 r°; 42 feuillets
  - Liste chronologique des actes pour la période du 2 janvier au 31 décembre 1822, 2 janvier - 31 décembre 1822; 93 v°-143 r°; 40 feuillets
  - Liste chronologique des actes pour la période du 2 janvier au 31 décembre 1823, 2 janvier - 31 décembre 1823; 143 r°-178 r°; 35 feuillets
  - Liste chronologique des actes pour la période du 2 janvier au 5 juillet 1824, 2 janvier - 5 juillet 1824; 178 r°-201 v°; 23 feuillets
- Répertoire chronologique pour la période du 6 juillet 1824 au 2 juin 1827, 6 juillet 1824 - 2 juin 1827; MC/RE/XXX/18; Le répertoire comporte 135 feuillets et fait partie d' un registre de 242 feuillets de papier manuscrits, hauteur 35 cm x largeur 24 cm, composé de cahiers foliotés par le notaire. Le registre est en mauvais état; le reliure est détachée; les ff° 1, 34, 37, 56, 57, 100, 171, 235 sont déchirés
  Ce volume contient aussi le répertoire d'Alexis Bernard pour la période du 2 juin 1827 au 28 novembre 1828.
  - Liste chronologique des actes pour la période du 6 juillet au 31 décembre 1824, 6 juillet - 31 décembre 1824; 1 r°-27 v°; 27 feuillets
  - Liste chronologique des actes pour la période du 3 janvier au 31 décembre 1825, 3 janvier - 31 décembre 1825; 27 v°-72 r°; 45 feuillets
    - du 3 janvier au 30 juin 1825, 3 janvier - 30 juin 1825; 27 v°-51 v°; 24 feuillets
    - du 1 juillet au 31 décembre 1825, 1 juillet - 31 décembre 1825; 52 -72 r°; 20 feuillets
  - Liste chronologique des actes pour la période du 2 janvier au 31 décembre 1826, 2 janvier - 31 décembre 1826; 72 r°-112 r°; 40 feuillets
  - Liste chronologique des actes pour la période du 2 janvier au 2 juin 1827, 2 janvier - 2 juin 1827; 112 r°-135 v°; 23 feuillets
- Répertoire alphabético-chronologique par types d'actes pour la période du 15 janvier 1820 au 2 juin 1827, 15 janvier 1820 - 2 juin 1827; MC/RE/XXX/22; Le répertoire comporte 72 feuillets et fait partie d' un registre de 245 feuillets de papier manuscrits, hauteur 35 cm x largeur 24 cm, composé de cahiers foliotés par le notaire. Le registre est en bon état; le f° 11 est détaché; les f° 12-13, et 154 sont déchirés.
  Le répertoire, alphabético-chronologique par type d'actes, contient les informations suivantes: 1. date du jour; 3. nature de l'acte 3. nom des parties.
  Il contient également les actes passés par d'autres notaires de l'étude.
  - Liste alphabétique par types d'actes, actes divers, 7 r°-10 r°; 4 feuillets
  - Liste alphabétique par types d'actes, actes respectueux, 15 r°; 1 feuillet
  - Liste alphabétique par types d'actes, baux, 20 r°-22 r°; 3 feuillets
  - Liste alphabétique par types d'actes, cautionnements, 26 r°; 1 feuillet
  - Liste alphabétique par types d'actes, comptes, 29 r°-30 r°; 2 feuillets
  - Liste alphabétique par types d'actes, constitutions de rentes viagères, 35 r°-35 v°; 2 feuillets
  - Liste alphabétique par types d'actes, dépôts, 50 v°-61 r°; 12 feuillets
  - Liste alphabétique par types d'actes, décharges, 72 v°-73 v°; 2 feuillets
  - Liste alphabétique par types d'actes, donations, 79 r°-80 v°; 3 feuillets
  - Liste alphabétique par types d'actes, inventaires, 89 r°-92 r°; 4 feuillets
  - Liste alphabétique par types d'actes, mariages, 103 r°-105 v°; 3 feuillets
  - Liste alphabétique par types d'actes, notoriétés, 118 r°-121 v°; 4 feuillets
  - Liste alphabétique par types d'actes, obligations., 142 v°-148 v°; 7 feuillets
  - Liste alphabétique par types d'actes, procurations., 175 v°-179 r°; 5 feuillets
  - Liste alphabétique par types d'actes, quittances, 197 r°-203 r°; 7 feuillets
  - Liste alphabétique par types d'actes, ratifications, reconnaissances d'enfants naturels, remplacements militaires, 214 v°-217 r°; 4 feuillets
  - Liste alphabétique par types d'actes, testaments, 219 v°-220 r°; 2 feuillets
  - Liste alphabétique par types d'actes, transactions, 222 r°; 1 feuillet
  - Liste alphabétique par types d'actes, ventes mobilières et immobilières, 231 v°-235 r°; 5 feuillets
  - Liste alphabétique par types d'actes, ventes et transports de droits successifs, 243 r°; 1 feuillet